臺灣士林地方法院民事裁定
110年度補字第1052號
原      告  莊汶軒
訴訟代理人  龔君彥律師
            劉宜臻律師
被      告  林郭梅
訴訟代理人  林雅君律師
被      告  楊碧慈


訴訟代理人  楊思勤律師
上列當事人間請求塗銷抵押權登記事件，本院裁定如下：
    主  文
原告應於本裁定送達翌日起五日內，補繳裁判費新臺幣壹拾肆萬
肆仟元，逾期不補繳，即駁回起訴。
    理  由
一、按訴訟標的之價額，由法院核定。核定訴訟標的之價額，以
    起訴時之交易價額為準；無交易價額者，以原告就訴訟標的
    所有之利益為準。以一訴主張數項標的者，其價額合併計算
    之。但所主張之數項標的互相競合或應為選擇者，其訴訟標
    的價額，應依其中價額最高者定之。因債權之擔保涉訟，以
    所擔保之債權額為準；如供擔保之物其價額少於債權額時，
    以該物之價額為準。民事訴訟法第77條之1第1項、第2項、
    第77條之2第1項、第77條之6分別定有明文。
二、經查：
　㈠原告訴之聲明為：⒈被告林郭梅應將臺北市○○區○○段0○段00地
    號土地（權利範圍：4/54，下逕以地號稱之）、同段同小段
    00-0地號土地（權利範圍：4/54，下逕以地號稱之，與前開
    土地合稱系爭土地），於民國78年9月2日以士林字第207950
    號，設定本金最高限額新臺幣（下同）3,000,000元之抵押
    權（下稱系爭A抵押權，債權額比例全部）登記予以塗銷；⒉
    被告楊碧慈應將00地號土地（權利範圍：4/54）、00-0地號
    土地（權利範圍：4/54），於82年1月29日以士林字第01108
    0號，設定擔保債權總額12,000,000元之抵押權（下稱系爭B
    抵押權，債權額比例全部）登記予以塗銷。
　㈡原告訴之聲明第1項係請求被告林郭梅塗銷系爭A抵押權，而
    系爭A抵押權所擔保之債權額為3,000,000元，又系爭土地價
    值共計為19,535,852元（計算式詳附表），系爭土地價值顯
    大於系爭A抵押權所擔保之債權額，揆諸前揭規定，故訴之
    聲明第1項之訴訟標的價額應以系爭抵押權擔保之債權額核
    定為3,000,000元。
　㈢原告訴之聲明第2項係請求被告楊碧慈塗銷系爭B抵押權，而
    系爭B抵押權所擔保之債權額為12,000,000元，又系爭土地
    價值共計為19,535,852元（計算式詳附表），系爭土地價值
    顯大於系爭B抵押權所擔保之債權額，揆諸前揭規定，故訴
    之聲明第2項之訴訟標的價額應以系爭抵押權擔保之債權額
    核定為12,000,000元。
　㈣綜上，原告訴之聲明第1、2項請求塗銷不相同之系爭A、B抵
    押權，非屬競合或選擇關係，應合併計算其價額，是本件訴
    訟標的價額核定為15,000,000元（計算式：3,000,000＋12,0
    00,000＝15,000,000），應徵第一審裁判費144,000元。茲依
    民事訴訟法第249條第1項但書規定，限原告於收受本裁定送
    達翌日起5日內如數補繳，逾期不繳，即駁回其訴。
三、爰裁定如主文。
中　　華　　民　　國　　111 　年　　3 　　月　　15　　日
                  民事第二庭　法　官  蔡子琪
以上正本係照原本作成。
如對本裁定關於核定訴訟標的價額部分抗告，應於裁定送達後10
日內向本院提出抗告狀，並繳納抗告費新臺幣1,000 元；關於命
補繳裁判費部分，不得抗告。　　　　　　　　　
中　　華　　民　　國　　111 　年　　3 　　月　　15　　日
                              書記官  簡吟倫
附表　　　　　　　　　
編號 臺北市○○區○○段0小段 面積 （平方公尺） 權利範圍 110年公告現值 （單位：元） 起訴時交易價額 （單位：元） 1 00地號 1,536 4/54 163,000 163,000×1,536×4/54＝ 18,545,778 2 00-0地號 82 4/54 163,000 163,000×82×4/54＝ 990,074 共計     19,535,852 
註：元以下四捨五入